# Kjernegruppe 2025-11-06

## Tilstede

## Agenda

1. Status: på påmelding [EHiN sine sider Prekonferanse - EHiN 2025](https://event.checkin.no/167096/prekonferanse-ehin-2025), antall og hvem som er på hvilke tracks.
2. Detaljert plan for innledningen, Thomas, Michael, Robert, Sigurd/Gaute, Nino og Øyvind?
3. Plan for oppsummeringen, oppsummering av hver track, det er lov å utfordre deltakerne også.
4. Plan for oppsummering på EHiN tirsdag og onsdag.
5. Praktisk
   1. Registrering åpner etter at vi er igang
   2. Servering og lunch
   3. Transport
   4. Varighet
6. Eventuelt

## Notes

1. Status registration - 34 participants signed up
2. Plan for welcome/intro - remember to say that you can switch tracks
   1. 2 minutes for each partner
      1. NHN - Sigurd
      2. Bedredelt - Nino
      3. Felleskatalogen - Adam
      4. HL7 Norway - Øyvind
      5. Helsedirektoratet - Thomas
   2. Track intro in separate teams meetings (for slide sharing).
      1. Track leads can use meeting links - from pre meeting
3. Summary of each track - the track leads make at least one slide summary for the track
   1. Adam/Robert, Michael, Thomas/Espen og Vadim makes slides
   2. Motivate participants to show their work
   3. Remember to mention possible ways to build on the results from Hackathon
4. Summary of the Hackathon on EHiN, Nino, Sigurd og Thomas
   1. Track leads make one slide each for the summary at 1600.
      1. We use these in the summarry on EHiN.
   2. Input for further work on the results from Hackathon/EHiN
5. Practical info regarding food, registration, room facilities etc.
   1. All organizers arrive early, 45-60 minutes before start
   2. The ones travelling from Trondheim land ad 0820 on Gardermoen
   3. Test servers and other tools.

Search is the one, endpoint tested most.

# Kjernegruppe 2025-10-20

## Tilstede

Øyvind, Michael, Tormod, Gaute, Adam og Thomas

## Agenda

1. Status: på påmelding [EHiN sine sider Prekonferanse - EHiN 2025](https://event.checkin.no/167096/prekonferanse-ehin-2025)  
2. Oppfølging aksjonspunkter  
3. Status promo  
4. Plan for formøtene  
5. Eventuelt  
6. Dato/tid for neste møte  

## Notater  

1. Status påmeldte 23 påmeldte p.t. venter på spørreskjemainnsyn fra EHIN.
   1. **OK NHN sender ut promo og spørreskjema denne uka.**
   2. Helsedirektoratet promoterer på leverandørsamling
2. Spredning av spørreskjema, Gaute sender ut til alle påmeldte, spre litt ekstra om OKT
   1. Forslag til spørsmål:  
      1. Hvor mye erfaring har dere fra tidliger om FHIR?
      2. Hva motiverer deg for deltakelse, hva forventer du/ønsker du å få ut av deltakelse.
3. Formøte planen
   1. **OK Thomas sender ut invitasjon i dag (første møte)**
   2. Flere lenker til møte nummer 2 (en per track)?
   3. Spørre om hva de tenker som skal på flere sesjoner?
   4. PMD må ha testmiljø klart. Deployes denne uke.
      1. Usikkert om det blir status api på den versjonen.
      2. Trenger kanskje testdata?
   5. OKT - trenger bare lokalt testmiljø
   6. Terminologi - nordisk term tjeneste.
      1. Følge opp Vadim og CSIRO om oppetid for denne tjenesten.
4. Neste møte klokken 12 27. oktober.

### Oppsummering om navnetags og utstyr på rommet

Fra EHIN:
> Spørsmål: Lurte også på om vi får navnetags fra EHIN til arrangementet, eller om vi må lage selv?  
> Svar: Vi ordner dette - setter opp en innsjekkingsdisk fra morgenen av.  
> Spørsmål: Ble også spurt om å følge opp at vi får et rom med 4 bord (et til hver track) samt en projektor som egner seg til å vise ting til alle i hele rommet (til felles-sesjonene).  
> Svar: Dette er allerede videreformidlet til XMP så det skal være ok. Jeg trippelsjekker med XMP.  

# Kjernegruppe 2025-10-10

## Tilstede

Gaute, Nino, Adam, Robert, Vadim, Øyvind og Thomas

## Agenda

1. Status: på påmelding [EHiN sine sider Prekonferanse - EHiN 2025](https://event.checkin.no/167096/prekonferanse-ehin-2025)  
2. Promotering
3. Plan for formøtet
4. Eventuelt
5. Dato/tid for neste møte

## Notater

1. Status 19 påmeldte, trenger flere
2. Nye promorunder senere i oktober
   1. Generate buzz - posting about separate tracks on linkedin for OKT
   2. Vi i HL7 Norge nevner arrangementet på FHIR fagforum om to uker.
   3. Personlige Linkedin poster også om hver enkelt track.
   4. **OK Helsedirektoratet sin Linkedin og leverandørsamling**  
   5. The participants should be able to give input in advance (Gaute) will try to make some post about that.
   6. OKT - description i egen IG/repo, denne kan åpnet
   7. Track report/summary for each track i hackathon IG'en - lenke til egen OKT IG for detaljer
   8. **TODO Vadim and Mattias skriver på track description for terminologi**
3. Plan for pre-meeting
   1. Oppfordre deltakere til å fokusere på en track per deltaker, husk det er mulig å se hva de andre gjør på oppsummeringen.
   2. To eller ett møte - få igang prosessen - vi bstemmer oss for å ha to formøtetr
   3. Opening of firewalls - discussion on pre meeting.
   4. Pre hackathon survey? More involved survey
      1. track specifics can be non-mandatory.
      2. **OK All track leads propose questions**
   5. **OK oppdatere pre-meeting agenda med to 1 t møter**
4. Hackathon practicalities **OK**
   1. EHIN name tags ? Thomas sjekker
   2. Tables - og prosjektor, Thomas sjekker
   3. Stryke introen om FHIR, Thomas stryker :ok:
   4. Alle som samarbeider om eventen får et par minutter på intro.
   5. Kort runde hvor alle deltakere får presentere seg: navn og affiliate  
5. Eventuelt
   1. Questionaire after the event, må bli forberedt.
   2. Lunch serveres i restauranten
   3. Hvordan få tilbakemelding - fra deltakerne før eventen.
   4. Separate post for each track on Linkedin. **TODO ALLE**
6. Neste møte - 20 oktober klokken 10-11

# Terminology track 2025-10-02

* Presentation for fagforum  
* Pre-meeting
* Excersises for common term server operations  
* Do whatever they can think of themselves.  
* Run the publisher.  and point it to the nordic server.
* Application use of terminology server
  * **OK Production disclaimer**
* Open source offerings for terminology, set up your own term server.
  * Could be an assignment.
* Sjekke om travel expenser  
* Translations for IGpublisher  
* Translations for codes.
* Write up the use-cases.

* Setup for the Hackathon will be open.
* Ask CSIRO for support of how to set up several editions for SNOMED
  * Mattias talks to CSIRO about  
* Configure a connection between SNOMED and CSIRO.
* Two pre-meetings would be preferable.
  * 2x1 hr premeeting  

# Kjernegruppe 2025-09-26

## Tilstede

Thomas, Gaute, Sigurd, Nino, Robert, Adam, Michal og Øyvind

## Agenda

1. Status: på påmelding [EHiN sine sider Prekonferanse - EHiN 2025](https://event.checkin.no/167096/prekonferanse-ehin-2025)  
2. Promotering
   1. [inof@hl7.no](info@hl7.no) :ok:
   2. NHN - linkedin/web :ok:  
   3. Bedredelt - linkedin :ok:
   4. andre? :question:
3. Tracks innhold og beskrivelse på web
   1. Mangler terminologi
   2. Mange deltakere ønsker å følge flere tracks
4. Tracks - hva trenger vi til hver track
   1. infrastruktur, testserver, kode, verktøy?
5. Plan for formøtet
6. Eventuelt
7. Dato/tid for neste møte

## Notater

### Status påmelding

* 14 påmeldte, dette kan fort bli fullt.
* Mange av deltakerne har ønske om å følge mer enn en track.

### Promotering

* HL7 Norge :ok:
* Helsedirektoratet Thomas får til en linkedin post
* Felleskatalogen kan poste, :ok: fra Bente.
* Bedredelt har postet på linkedin :ok:
* NHN poster snart på linkedin :ok:

### Track

* Sammenhenger mellom tracks og mål for hvert track må dokumenteres på siden.
* Oppsummering på hvert bord etter lunch
  * Naturlig tidspunkt å bytte track
* Track leads setter opp teamsmøter for å dele skjerm til hverandre.
* Sigurd og Bjørnar blir med fra NHN og kan svare på spørsmål om PMD og bruk av denne tjenesten.

* Trenger vi eget WiFinett?
  * Vanligvis OK å bruke konferanse/hotell wifi.  
  * ER det noen begrensninger til APIet (PMD) i forhold til hvor de kommer fra.  
  * er det noen trafikkbegrensninger på Xmeetingpoint?
* **TODO: Avklare med EHIN om det er kapasitet. :mail:**
* **TODO: Strøm og whiteboard + lapper skilt om hva man jobber med her :mail:**

* Påmeldingsfrist settes til: 27 oktober
  * vi sender invitasjon til begge møtene - påmelding før 27 oktober. frist.
* **OK: Formøte må høyere på forsiden. :ok:**  

* OKT- lag en sjekkliste om hva de bør ha gjort før hackathon.
* Spørsmål til OKT tracken fra Gaute, kommer på utviklerportalen, lenke fra IG på github og til denne.
* **OK: Endre ordlyd fra Prereqisites til preparations :ok:**

# Kjernegruppe 2025-09-17

## Tilstede

Adam, Thomas, Gaute og Robert

## Agenda

1. Status: Vi har fått påmeldingsskjema på [EHiN sine sider Prekonferanse - EHiN 2025](https://event.checkin.no/167096/prekonferanse-ehin-2025)  
   1. Track leads og innledere trenger ikke melde seg på, vi leverer egen liste over de som skal lede Hackathon.  
2. Promotering
   1. [inof@hl7.no](info@hl7.no)
   2. NHN - linkedin/web
   3. Bedredelt - linkedin
   4. andre?
3. Tracks innhold og beskrivelse på web
4. Formøte plan
5. Eventuelt

## Notater

### status

* Vi har fått påmeldingsskjema på [EHiN sine sider Prekonferanse - EHiN 2025](https://event.checkin.no/167096/prekonferanse-ehin-2025)  
* Track leads og innledere trenger ikke melde seg på, vi leverer egen liste over de som skal lede Hackathon.
* PMD har fått en beskrivelse på web.  

### Program og innhold

* Endre litt på beskivelen av OKT-API track, Adam foreslår endringer på Github.  
* :ok: Thomas skriver en disclaimer om at program/agenda og track oppgaver endres fortløpende frem til formøtet.  

### Promotering

1. [info@hl7.no](info@hl7.no), Thomas jobber med en mail til hl7 sin mailliste.  
2. NHN - linkedin/web - linkedin + en slide med informasjon om innholdet i Hackathon.  
   3. så fort som mulig på linkedin  
3. Bedredelt poster på linkedin  
4. Ledelsen for Felleskatalogen kan kanskje også poste på Linkedin

#### Huskeliste ved promotering

* Alle sender kopier til de andre arrangørene slik at alle er informert om hva som går ut av informasjon og promotering, samt at det er mulig å like og dele hverandress innlegg.
* AKSJON: Hvordan får vi tilgang til påmeldingslisten, Thomas spør om påmeldingsliste.  
* Alle må tenke på hvordan resultatene fra Hackathon kan brukes på EHiN.  
  * Onsdag etter lunch på EHiN har NHN for eksempel en sesjon om fremtidens DHO.  
* Mulig å vise frem resultater på stand for de ulike virksomhetene.  

### Formøte 3. november kl. 09-11

Flere muligheter:  

1. Korte introduksjoner og splitte i grupper
2. Eventuelt kjøre det lineært

:ok: AKSJON: Thomas foreslår en agenda for formøtet og legger på Github.

### Nest emøte

Møtetidspunkt for mer detaljert plan for agenda og tracks:  
Fredag 26. september klokken 12-13.

# Kjernegruppe 2025-09-02

## Tilstede

Adam, Eirik, Gaute, Mathias og Thomas

## Agenda

1. Kort status om tracks.
2. Promotering gjennom alle kanaler: EHIN, Bedredelt, NHN, Helsedirektoratet og HL7
   1. Tekst til promotering trenger den å oppdateres fra forsiden: Home - FHIR Hackathon 2025 v0.2.3
3. Påmeldingsskjema
   1. Vi går igjennom tekst til påmeldingsskjema.
   2. Plan for oppfølging av deltakere.
4. Premeeting den 2. november
   1. Foreslår 2 timer med gjennomgang av forberedelser til dagen og praktisk informasjon.
5. Budsjett – Vi har utlegg til lunch, utstyr og lokaler som HL7 Norge dekker.
6. Eventuelt?

## Notater

1. Status tracks
   1. Penger kan vi få fra HL7 Norge
   2. PMD - Har noe som kan gjøres - NHN lager en beskrivelse
      1. kjøremiljø på internett - FHIR til inngang til test og utviklingsmiljø
      2. Skal FHIRifisere fullstendig
   3. OKT-API - ikke sikkert dette bli implementert fra leverandør (NHN)
      1. Proprietært API p.t.
      2. Møte om OKT-track Nino inviterer til diskusjon.
   4. Ønsker å vise resultater på EHiN.
2. Praktisk
   1. VIKTIG i bestilling: rommet må IKKE være klasserom men arbeidsbord, viktig å kommuniere til EHIN.
      1. Trenger infrastruktur: Gruppebord, skjerm, nett og strøm
   2. Håndtere det organisatorisk.
3. Promo og påmelding - early bird
   1. **Når får vi GO fra NHN?** Beslutning om en dag eller to.
   2. Antall - hvor mange er interessert i måledata lage et API - har vi liste om leverandører som vi kan kontakte spesielt
      1. Utstyr: Whiteboard/skjerm pr bord.
   3. Kjøre felles intro kan være en god ide.
   4. Testdata er viktig - syntetiske test data er viktig i alle use-casene.
      1. OKT API trenger data.
      2. Hvor lang tid for å få test data inn i test - en uke trengs nok
   5. Hva trenger for at deltakerne kan pushe data inn i et API.
   6. [Testdata for OKT](https://github.com/HL7Norway/FHIR-hackathon-2025-okt/tree/main/src/main/resources/sample-data)
   7. Hva er forutsetningene for PMD klienter - mangler dokumentasjon
4. DISCLAIMER om at det er NHN som styrer utviklingen av sine API.
5. Promotering - 
   1. Linkedin - NHN
   2. Nyhetsbrev - NHN
   3. 320 følgere på linkedin for Bedredelt.
   4. Nyhetsbrev/mailliste og Linkedin.
6. 

# TSK 2025-08-29 diskusjon

* Enig om å kjøre gratis, da blir det viktig å følge opp deltakere i forkant av møtet.
* Snakke med Bedredelt og NHN om promotering.
* Sjekke med EHiN om når vi må ha endelig antall deltakere i forhold til lunch og romkapasitet.

# Oppsummering av møtet 2025-08-12

## Tilstede

Adam, Eirik, Gaute, Mathias og Thomas

## Notater

Nino og Bedredelt kan inn og Oslo kommune kan ut av organisatorer.

### Use-case: FHIR server lage nytt API

* Simulere den faktiske tjenesten
* Prøve å FHIR'ifisere den tjenesten
* Sentral tjeneste for å publisere de kommunale tjenestene som brukeren har.
  * Alle med tjenstlig behov kan finne ut hvilke tjenester kommunen tilbyr til brukeren.

### Use-case måledata

Hvilke versjon av måledata skal vi jobbe med?  

* HelseId versjon eller uten sikkerhet.
* Kan vi få vist frem testdata på Helsenorge?

Andre use-case: IG authoring og bruk av nordic terminologiserver.

### Merkantilt

Kostnader for deltakerne, klarer vi å gjøre det kostnadsfritt?

## Hvordan bruker vi resultatet

* Resultater fra hackathon til stand på EHIN for Hdir og NHN
* HL7 Norge, skal de ha stand?
* Workshop om fremtidens hjemmeoppfølging fredag 22. august Oslo skal også i Trondheim og Bergen og Tromsø

## Prerequisites

Hva trenger de av forkunnskaper introtekst med lenker til dokumentasjon.
Hva trenger deltakerne av verktøy på sin maskin?

* Hva laster du ned på forhånd.
* Utvikler - PC
* Skeleton repo med ting som man trenger for å utvikle noe så de kan teste på forhånd.
* EHIN Workshop - siden det er utvikling.

## Agenda med oppgavefordeling

* HvelseID på måledata skal vi ha det som fokus?
  * Da må HelseID være en intro - Gaute sjekker med Sigurd om vi kan klare oss uten HelseID
  * HelseID vil antakelig ta mye tid fra bruk av API'et
* Terminologi - skal vi bruke GUI på Ontoserver og spør CSIRO om å gi intro til Ontoserver
  * Mathias kontakter CSIRO om dette.
* Måledata API - NHN går igjennom
* OKT API -  Adam kan gå igjennom hvordan du FHIR ifiserer et proprietært API
* Generell intro FHIR - hvordan skrive IG del av generell intro.
  * Øyvind, Thomas og Espen
  * Kan nevne EHDS arbeidet her
* IG authoring - egen track og intro.
* EMA og medisin som egen track?

# Oppsummering av møtet 2025-06-24

## Tilstede

Adam, Eirik, Sigurd, Gaute, Mathias og Thomas

## Læringsmål for arrangementet

* Øke FHIR kompetansen i blant norske utviklere, leverandører og hos bestillere
* Teste ut og få erfaringer med implementasjon og bruk av Pasientens måledata sine FHIR API
* Teste ut og få erfaringer med utvikling av FHIR API for tjenester som har proprietære API
  * Kommunale tjenster API
* Teste ut og få erfaring med å dokumentere FHIR API ved hjelp av opprettelse og publikasjon av FHIR implementasjonsguide
* Teste utveksling av informasjon mellom virksomheter via PMD
* Andre mål?

Om HL7 Connectathons til [Inspirasjon](https://confluence.hl7.org/spaces/FHIR/pages/35718871/Connectathons)  

## Gevinster og forutsetninger for deltakelse

### Hva er forutsetningen for å få verdi av hackathon?

* Trenger du egen kodebase?
* Kan vi stille med noe eksempelkode fra arrangør?
* Hvordan får man et api som ikke er FHIR til å bli FHIR
  * spesielt kommunale tjenester

### Hva er gevinsten av å delta?

* Lære om og få erfaring med utvikling av FHIR baserte klienter/tjenere
* Få erfaring med utviklng av grensesnitt som benytter samhandlingstjenesten Pasientens måledata (PMD) sitt FHIR API
* Få konkrete erfaringer med å utvikle API klienter for å samhandle mellom egne programvareprodukter og andre leverandører/virksomheter sine produkter
* Lære om, og få erfaringer med dokumentasjon av FHIR API

## Målgruppen for arrangementet

* Utviklere
* Løsningsarkitekter
* Informasjonsarkitekter
* Virksomhetsarkitekter
* Beslutningstakere som vil vite hvordan HL7 FHIR fungerer i praksis

## Notater fra møtet

### Mål med hackathon

* Utviklere - 
* PMD - Måledata både inn og ut og mellom ulike systemer
* Kommunale tjenester - kommunale tjenester API
  * Bedredelt er i gang
  * Fyller hverandre godt ut
* Nordiske use-case?
  * IPA
  * Terminologi
* Helt åpne hackathon
  * lag noe kult?
* Viktig at de som møter opp får verdi
  * Hvis man har noen API'er som man kan ta i bruk
  * Enklere enn å starte helt på bar bakke
  * Data fra utstyr for hjemmebruk
    * Testdata
  * Økt verdi for mange.
* Det er ikke nyheter lenger med hjemmebruks utstyr
  * Lokal bruk
  * Har hatt connectathons tidligere mange er godt kjent med det?
* Avlevere direkte til PMD API vs avlevere via VKP API
* Deltakere inndelt i grupper eller individuelt?
* Konkrete oppgaver til deltakerne?

### Use-case konkretisering

* Skrive data
* Søk og lese data
* Eventuelt bruke testdata

### Deltakermålgruppe

Utviklere

* Bedredelt ønsker å vise frem noe Tieto, Aiden og xxx
* Det at de kan vise frem noe gir noe verdi her.

Arkitekter?

Invitasjon - direkte til noen og generelt til alle

* Hvordan får vi mange nok deltakere?
* kommunikasjonsplan

### Konkrete oppgaver

* Jobbe med API
* Jobbe med dokumentasjon IG
* Samhandling mellom programvareprodukter

### Arbeidsgruppe

* Gaute - og eventuelt andre ressurser i NHN
* Adam - god historie for Hackathon
* Thomas sjekker med sjefen og TSK
* Eirik - kan delta frem til 1. september ihvertfall.

### EHIN som arena

* Ikke optimalt med tanke på at Hackathon hovedsaklig skal favne utviklere/løsnignsarkitekter
  * Resultater fra Hackathon kan kobles til saker som kommuniseres på EHiN
    * Eksempel: digital samhandling og nasjonale samhandlingstjenester
* Javazone kunne være et alternativ

#### Fordeler

* Får publisitet gjennom EHiN
* Kan rekruttere noe bredere deltakelse siden mange leverandører og virksomheter er representert på EHiN uansett

### Neste møte

August
