# Retrospekt fra Hackathon 2025

## Plan 2026

Tid og sted er viktig
Hva med andre arenaer og hva med innhold i hackathon
Klinikere må ha tema som passer for klinikere

* Ikke nødvendigvis detaljer i FHIR som er viktigst for klinikere
* Diskutere behov og neste del for løsning/realisering av disse behovene i FHIR

Helsedirektoratets IDC-11 hackathon var bra

* todeling med fag - mange klinikere ble med resten av dagen fordi det var gøy.
* andre del var hacking og nerding

Fungerte formøtene? fikk vi folk til å forberede seg egentlig?

* Det er mange ting i FHIR vi kunne snakket om som introduksjon.
* Mange som ikke vet hva datamodellen er og hvordan profil fungerer.
* Hvordan fungerer dokumentasjonen
* Et track gjør det mulig å komme opp i fart uten å kunne noe særlig
* FHIR for dummies
* Kjøre en kort intro for å få nytte av hackahton etterpå. Ha det på formøtet.
* Innrette introduksjonskurs som vi anbefaler for deltakere som ikke har gjort dette før.
* Passer spesielt for å binde sammen klinisk behovsarbeid og teknisk løsningsutvikling
* De som utdanner helseinformatikere Bergen, Agder, Trondheim og Tromsø

### Tracks

* Noe innen kommune
* Terminologi og mapping
* VKP - skal skrives om - både kommune/FHIR
  * Journalføring - hva er journalføring og hvordan fungerer dette teknisk og hva betyr det i virksomheten
  * Hva er et journalsystem?
  * Pasientjournal - hva er journalen?
  * Noe vi kan snakke om fra perspektiv av EU, må ha noe som er konkret også.
* CarePlan - pasientens planer
  * Er veldig konkret og kan fungere som use-case
* Lab resultater og pasientens legemiddelliste
* Nordisk - track?
* Terminologi - alle burde være interessert i, men få deltok
  * Mange har ikke et forhold til det og man må hjelpe dem og markedsføring. må være mulig å tilnærme seg FHIR.
* Må treffe på prosjekter som går og hvor det foregår utvikling
  * Hva skal terminologi løse og hvorfor skal klinikere jobbe med dette.
* FHIR for dummies må vi kjøre
  * Kan ha dete som en del av dagen
* Utvikle en beslutningsapp som case - lese noe data og kommer opp med et svar - hente data - kjøre prosess og vise et resultat.

### Neste møte

* 12 februar klokken 12

## Spørsmål

Hovedfunn?
Hva fungerte godt?
Hva fungerte dårlig?
Hva skal vi gjøre annerledes neste gang?

## Tilstede

Sigurd, Bjørnar, Nino, Adam, Tormod, Michal, Øyvind og Espen.

## Notater

### OKT/Nino

Fungerte veldig bra, godt fornøyd, riktig scope for OKT

* Bra samarbeid med NHN
* HL7 Norge og fokus på Connectathon og hvordan vi arbeider med API fremover
* Praktisk: støyete omgivelser er slitsomt i lengden - vanskelig å høre og konsentrere seg rundt bordet
* Savnet en part rundt bordet, klinikere og sluttbrukere
* Summa summarum - leverte det vi skulle og fikk gode diskusjoner
* Bør gjentas

### PMD/Michal

Gikk veldig bra med PMD

* Litt som vi forventet at det tekniske ble løst raskt
* Man var også opptatt av å diskutere løsning og gi tilbakemeldingen
* Mange gode innspill fra kompetente deltakere.
* Deltakerne var fornøyd med dialog med NHN og andre leverandører
* Mange konkrete oppfølgingspunkter ut av Hackathon
* Viktig å skape kontakt mellom utviklere og leverandør
* Veldig bra representasjon i arbeidsmøtet
* Praktisk:  
  * Mye mer forberedelser å gjøre enn NHN hadde sett for seg
  * Var nødvendig, men mer arbeid enn det man hadde tenkt
  * Mye støy i rommet - tre ulike arbeidsmøter samtidig
  * Maten var god, men ikke spesielt mye eller næringsrik mat

### Diskusjon

Støy - vanskelig å se for seg en god løsning

* Rom som kan deles opp - med noe fysisk?
* Eventuelt mindre grupperom og et fellesrom
* Mye ledig kapasitet på pre EHiN burde kanskje løse det

Formøter? Litt overrasket over hvor mye formøter det var og at de skulle være på engelsk

* Skulle det være på engelsk?
* Fellesintroduksjon - på norsk
* Formøter og connectathon - få deltakerne til å snakke og delta er det viktigste.
* Thomas - Innrømmer at dette ble kaotisk, det var ikke ideelt med en av medarrangørene som var engelskspråklig, mens resten var norskspråklig.

Vi trenger slike arenaer!

* NHN vil støtte om om slike arrangementer  
* Mangeler klinikere
* Få med noen som ikke har vært med i utprøvingen
* Hvordan bygge dette som arena for å teste ut tankegodset  
* IG hadde klinikere og farmasøyter med på den delen av møtet
  * Formøte for å diskutere casene
  * Jobbe mere med hvordan de forbereder seg.
* Brukte lang tid til å komme opp i produksjon
  * Bedre forberedelser av arrangørene

Vi må informere bredt ut at dette var en suksess

* Kan tenke flere faser
* Forberedelsesmøtene kan være track avgrenset.
* Formøtet er viktig  

Neste gang kan CarePlan være et case.

* Januar kan være greit tidspunkt for neste planleggingsmøte.
* Hdir kan gjøre dette og favner bredt nok
  * PR hdir kan lage et intervju med NHN/HL7 og Hdir om dette arrangementet.

Snakke om nye tema for Hackathon over jul.

* Thomas lager innkalling til møte i januar
